en: Laser safety class: Class 1; Class 1M; Class 2; Class 2M; Class 3B; Class 3R; Class 4; Other
ja: レーザー安全クラス: クラス1; クラス1M; クラス2; クラス2M; クラス3B; クラス3R; クラス4; その他
es: Clase de seguridad láser: Clase 1; Clase 1M; Clase 2; Clase 2M; Clase 3B; Clase 3R; Clase 4; Otro
nb: Lasersikkerhetsklasse: Klasse 1; Klasse 1M; Klasse 2; Klasse 2M; Klasse 3B; Klasse 3R; Klasse 4; Annet
hr-HR: Klasa laserske sigurnosti: Klasa 1; Klasa 1M; Klasa 2; Klasa 2M; Klasa 3B; Klasa 3R; Klasa 4; Ostalo
ko: 레이저 안전 등급: 클래스 1; 클래스 1M; 클래스 2; 클래스 2M; 클래스 3B; 클래스 3R; 클래스 4; 기타
sk-SK: Trieda bezpečnosti laseru: Trieda 1; Trieda 1M; Trieda 2; Trieda 2M; Trieda 3B; Trieda 3R; Trieda 4; Iné
fi: Laserturvallisuusluokka: Luokka 1; Luokka 1M; Luokka 2; Luokka 2M; Luokka 3B; Luokka 3R; Luokka 4; Muu
da: Lasersikkerhedsklasse: Klasse 1; Klasse 1M; Klasse 2; Klasse 2M; Klasse 3B; Klasse 3R; Klasse 4; Andet
th: ระดับความปลอดภัยของเลเซอร์: คลาส 1; คลาส 1M; คลาส 2; คลาส 2M; คลาส 3B; คลาส 3R; คลาส 4; อื่นๆ
zh-CN: 激光安全等级: 1 类; 1M 类; 2 类; 2M 类; 3B 类; 3R 类; 4 类; 其他
nl: Laser veiligheidsklasse: Klasse 1; Klasse 1M; Klasse 2; Klasse 2M; Klasse 3B; Klasse 3R; Klasse 4; Overig
el: Κατηγορία ασφάλειας λέιζερ: Κατηγορία 1; Κατηγορία 1M; Κατηγορία 2; Κατηγορία 2M; Κατηγορία 3B; Κατηγορία 3R; Κατηγορία 4; Άλλο
pt-PT: Classificação de segurança laser: Classe 1; Classe 1M; Classe 2; Classe 2M; Classe 3B; Classe 3R; Classe 4; Outro
ru: Класс лазерной безопасности: Класс 1; Класс 1M; Класс 2; Класс 2M; Класс 3B; Класс 3R; Класс 4; Другое
sv: Säkerhetsklass för laser: Klass 1; Klass 1M; Klass 2; Klass 2M; Klass 3B; Klass 3R; Klass 4; Övrigt
pt-BR: Laser classe de segurança: Classe 1; Classe 1M; Classe 2; Classe 2M; Classe 3B; Classe 3R; Classe 4; Outro
cs: Třída laserové bezpečnosti: Třída 1; Třída 1M; Třída 2; Třída 2M; Třída 3B; Třída 3R; Třída 4; Jiné
pl: Klasa bezpieczeństwa lasera: Klasa 1; Klasa 1M; Klasa 2; Klasa 2M; Klasa 3B; Klasa 3R; Klasa 4; Inne
lt-LT: Lazerio saugos klasė: 1 klasė; 1M klasė; 2 klasė; 2M klasė; 3B klasė; 3R klasė; 4 klasė; Kita
tr: Lazer güvenliği dersi: Sınıf 1; Sınıf 1M; Sınıf 2; Sınıf 2M; Sınıf 3B; Sınıf 3R; Sınıf 4; Diğer
it: Classe di sicurezza laser: Classe 1; Classe 1M; Classe 2; Classe 2M; Classe 3B; Classe 3R; Classe 4; Altro
sl-SI: Varnostni razred laserja: Razred 1; Razred 1M; Razred 2; Razred 2M; Razred 3B; Razred 3R; Razred 4; Drugo
ro-RO: Clasa de siguranță laser: Clasa 1; Clasa 1M; Clasa 2; Clasa 2M; Clasa 3B; Clasa 3R; Clasa 4; Altele
fr: Classe de sécurité laser: Classe 1; Classe 1M; Classe 2; Classe 2M; Classe 3B; Classe 3R; Classe 4; Autre
vi: Phân loại an toàn laser: Loại 1; Loại 1M; Loại 2; Loại 2M; Loại 3B; Loại 3R; Loại 4; Khác
zh-TW: 雷射安全等級: 1 類; 1M 類; 2 類; 2M 類; 3B 類; 3R 類; 4 類; 其他
bg-BG: Курс по безопасност при работа с лазери: Клас 1; Клас 1M; Клас 2; Клас 2M; Клас 3B; Клас 3R; Клас 4; Друго
de: Lasersicherheitsklasse: Klasse 1; Klasse 1M; Klasse 2; Klasse 2M; Klasse 3B; Klasse 3R; Klasse 4; Sonstige
hu: Lézerbiztonsági osztály: 1. osztály; 1M. osztály; 2. osztály; 2M. osztály; 3B. osztály; 3R. osztály; 4. osztály; Egyéb